臺灣板橋地方法院刑事判決　　　　　　 100年度簡字第3101號
公　訴　人　臺灣板橋地方法院檢察署檢察官
被　　　告　方思涵
上列被告因違反毒品危害防制條例案件，經檢察官提起公訴（10
0 年度毒偵字第961 號），因被告自白犯罪，本院認宜以簡易判
決處刑，改依簡易程序審理，並判決如下：
    主      文
方思涵施用第二級毒品，累犯，處有期徒刑陸月，如易科罰金，
以新臺幣壹仟元折算壹日。扣案之安非他命吸食器貳組及玻璃球
捌顆，均沒收。
    事實及理由
一、按第一審法院依被告在偵查中之自白或其他現存之證據，已
    足認定其犯罪之案件，檢察官依通常程序起訴，經被告自白
    犯罪，法院認為宜以簡易判決處刑者，得不經通常審判程序
    ，逕以簡易判決處刑，刑事訴訟法第449 條第2 項定有明文
    。查被告方思涵於偵查中自白起訴之犯罪事實不諱【見100
    年度毒偵字第961 號卷（下稱偵卷）第9 、44頁】，本院認
    宜以簡易判決處刑，爰依首揭規定，不經通常審判程序，逕
    以簡易判決處刑，合先敘明。
二、犯罪事實：方思涵（一）前因施用第二級毒品案件，經本院
    於民國96年10月26日以96年度毒聲字第2264號刑事裁定送勒
    戒處所觀察、勒戒後，認無繼續施用毒品傾向，於97年1 月
    9 日執行完畢釋放出所，並由臺灣板橋地方法院檢察署檢察
    官以96年度毒偵字第5754號、6624號為不起訴處分確定。（
    二）又因施用第二級毒品案件，經本院於98年2 月20日以98
    年度簡字第691 號刑事簡易判決判處有期徒刑3 月，並於同
    年3 月9 日確定。（三）復因施用第二級毒品案件，經本院
    於98年3 月26日以98年度簡字第1984號刑事簡易判決判處有
    期徒刑4 月，並於同年5 月15日確定。上揭2 罪，並經本院
    於98年6 月16日以98年度聲字第2723號刑事裁定定應執行有
    期徒刑6 月，於同年7 月13日確定，並於98年11月24日易科
    罰金執行完畢。（四）再因施用第一、二級毒品案件，經本
    院98年6 月30日以98年度訴字第2128號刑事判決，分別判處
    有期徒刑6 月、4 月，應執行有期徒刑8 月，嗣經上訴，施
    用第二級毒品犯行部分於98年9 月7 日撤回上訴確定，施用
    第一級毒品犯行部分，經臺灣高等法院於98年12月16日以98
    年度上訴字第3363號刑事判決駁回上訴而確定。（五）又因
    施用第二級毒品案件，經本院於98年8 月21日以98年度簡字
    第63 47 號刑事簡易判決判處有期徒刑4 月，並於同年9 月
    28日確定。（六）復因施用、持有第二級毒品案件，經本院
    於99年1 月20日以98年度易字第3208號刑事判決，分別判處
    有期徒刑4 月、2 月，應執行有期徒刑5 月，於同年2 月6
    日確定。上揭（四）至（六）共計5 罪並經本院於99年3 月
    22日以99年度聲字第1331號刑事裁定其應執行有期徒刑1 年
    5 月，於同年3 月31日確定，並於99年11月10日易科罰金執
    行完畢。詎其猶不知警惕，竟基於施用毒品之犯意，於100
    年1 月25日上午某時許，在其位於新北市○○區○○街65巷
    2 弄10號3 樓住處內，將甲基安非他命置於玻璃球中，以打
    火機燒烤，吸食其煙霧方式，施用第二級毒品甲基安非他命
    1 次。嗣於100 年1 月25日下午2 時50分許，在前開住處內
    為警查獲，並扣得其所有之安非他命吸食器2 組及玻璃球8
    顆，經警採集尿液送驗，呈安非他命、甲基安非他命陽性反
    應，始悉上情。案經內政部警政署基隆港務警察局移請臺灣
    板橋地方法院檢察署檢察官偵查起訴。
三、證據：
（一）上揭犯罪事實，業據被告方思涵於警詢及偵查中坦認不諱
      且前後大致相符（見偵卷9 、44頁）。
（二）被告於100 年1 月25日下午11時許為警查獲後予以採集其
      尿液檢體（代碼編號0002號），經送臺灣尖端先進生技醫
      藥股份有限公司以酵素免疫分析法初步檢驗，再以氣相層
      析／質譜儀法確認檢驗，確呈安非他命類（安非他命、甲
      基安非他命）陽性反應一節，有內政部警政署基隆港務警
      察局毒品犯罪嫌疑人尿液採驗作業管制紀錄、臺灣尖端先
      進生技醫藥股份有限公司濫用藥物檢驗報告（報告日期：
      100 年2 月16日；報告序號：基港-2）各1 份在卷可佐（
      見偵卷第62、63頁）。
（三）按「尿液毒品檢驗…若能使用先進之氣相層析質譜儀分析
      法確認，則可完全排除偽陽性之干擾，為目前最具公信力
      的檢驗方法。」等語，有法務部調查局第六處87年9 月29
      日（87）發技（一）字第87074574號函附卷為憑，足見前
      揭臺灣尖端先進生技醫藥股份有限公司所使用之檢驗方法
      已可完全排除毒品偽陽性之干擾，其檢驗結果堪以採信；
      而「甲基安非他命經口服投與後約百分之70於24小時內自
      尿液中排出，約百分之90於96小時內自尿液中排出，甲基
      安非他命之檢出與其投與方式、投與量、個人體質、採尿
      時間及檢測儀器之精密度等諸多因素有關，惟依上述資料
      推斷，最長可能不會超過4 日」等情，此有行政院衛生署
      藥物食品檢驗局（81）藥檢壹字第001156號函1 紙附卷可
      憑。
（四）又被告於100 年1 月25日下午2 時50分許，在前開住處內
      為警查獲，並扣得甲基安非他命吸食器2 組及玻璃球8 顆
      等情，有本院100 年度聲搜字第000193號搜索票、內政部
      警政署基隆港務警察局搜索、扣押筆錄、扣押物品目錄表
      各1 件在卷可稽（見偵卷第22-26 頁），且上揭扣得之安
      非他命吸食器2 組及玻璃球8 顆等情為被告所有等情，亦
      經被告於警詢、偵查中證述明確（見偵卷第4 頁背面、44
      、45頁）。
（五）綜上所述，被告之尿液經以氣相層析質譜儀分析法檢驗，
      既係呈安非他命類（安非他命、甲基安非他命）陽性反應
      ，佐以上函示，並有上揭被告所有供施用甲基安非他命之
      吸食器2 組及玻璃球8 顆扣案物品可稽，顯見被告於警詢
      、偵查中所述之於上揭時、地施用甲基安非他命一節，應
      與事實相符而值採信。
（六）查，被告前因施用第二級毒品案件，經本院於96年10月26
      日以96年度毒聲字第2264號刑事裁定送勒戒處所觀察、勒
      戒後，認無繼續施用毒品傾向，於97年1 月9 日執行完畢
      釋放出所，並由臺灣板橋地方法院檢察署檢察官以96年度
      毒偵字第5754號、6624號為不起訴處分確定等情，有臺灣
      高等法院被告前案紀錄表1 份在卷可按，是被告於上揭觀
      察勒戒執行完畢釋放後5 年內，再犯本件施用毒品之犯行
      ，已不屬毒品危害防制條例第20條規定之「初犯」或「5
      年後再犯」情形，應依同條例第10條處罰（最高法院97年
      第5 次刑事庭會議決議意旨參照）。是被告犯行堪以認定
      ，應依法論科。
四、按甲基安非他命係屬毒品危害防制條例第2 條第2 項第2 款
    所規定之第二級毒品，核被告方思涵所為，係犯毒品危害防
    制條例第10條第2 項之施用第二級毒品罪。而被告施用時持
    有甲基安非他命之低度行為，應為施用之高度行為所吸收，
    不另論罪。查被告有如犯罪事實欄所述之前案刑事犯罪執行
    紀錄，有臺灣高等法院被告前案紀錄表1 份附卷可考，其於
    上開有期徒刑執行完畢後5 年內，故意再犯本件有期徒刑以
    上之罪，應依刑法第47條第1 項之規定，論以累犯，並加重
    其刑。爰審酌被告前因施用毒品犯行，已經受觀察勒戒及有
    期徒刑之執行，本應知所惕勵，卻仍漠視法令禁制再犯本罪
    ，顯未知所戒慎，惟衡其施用毒品所生危害，實以自戕身心
    健康為主，對於他人生命、身體、財產等法益，尚無明顯而
    重大之實害，暨其犯罪後坦認犯行之態度等一切情狀，論處
    如主文所示之刑，並諭知易科罰金折算標準，以示懲儆。又
    扣案之安非他命吸食器2 組及玻璃球8 顆為被告所有，業據
    被告供明，而該安非他命吸食器2 組及玻璃球8 顆顯係供施
    用甲基安非他命使用，則可認定該等吸食器、玻璃球為供被
    告施用甲基安非他命或預備供於施用之物，爰均依刑法第38
    條第1 項第2 款規定宣告沒收之。另外，扣案之甲基安非他
    命10包（共毛重：21.5公克，驗餘淨重17.9925 公克）、電
    子磅秤1 臺、分裝袋1 批及手機2 支（內含0000000000及00
    00000000等行動電話門號SIM 卡各1 張）等物，為被告另涉
    販賣第二級毒品犯行之相關物品，且被告所涉販賣毒品部分
    ，業經本院100 年度訴字第673 號刑事判決判處應執行有期
    徒刑10年，並經上訴臺灣高等法院，且上揭物品部分亦經宣
    告沒收在案，顯與本案被告犯行無涉，另扣案之搖頭丸5 顆
    亦非本案相關，爰均不為沒收之諭知，附此指明。
五、依刑事訴訟法第449 條第2 項、第3 項、第450 條第1 項，
    毒品危害防制條例第10條第2 項，刑法第11條前段、第47條
    第1 項、第41條第1 項前段、第38條第1 項第2 款，逕以簡
    易判決處刑如主文。
六、如不服本判決，得自收受送達之日起10日內向本院提出上訴
    狀，上訴於本院第二審合議庭（須附繕本）。
中    華    民    國    100   年     8    月    30    日
                  刑事第二十一庭  法  官  方鴻愷
以上正本證明與原本無異。
                                  書記官  江怡萱
中    華    民    國   100    年    8     月    31    日
附錄本案論罪科刑法條全文：
毒品危害防制條例第10條：
施用第一級毒品者，處6 月以上5 年以下有期徒刑。
施用第二級毒品者，處3 年以下有期徒刑。